臺灣高等法院刑事判決　　　　　　　　　　　　　九十三年度上訴字第一０六二號
　　上　訴　人
　　即　被　告　甲○○
上列上訴人因毒品危害防制條例案件，不服臺灣基隆地方法院九
十三年度訴字第八十號，中華民國九十三年二月二十七日第一審
判決（起訴案號：臺灣基隆地方法院檢察署九十三年度毒偵字第
七號、九十三年度毒偵字第九十八號），提起上訴，暨檢察官移
請併案審理 (併案案號：臺灣基隆地方法院檢察署九十三年度毒
偵第一三五六號、臺灣臺北地方法院檢察署九十三年度毒偵字第
二一七０號)， 本院判決如下：
    主  文
原判決撤銷。
甲○○連續施用第一級毒品，累犯，處有期徒刑壹年伍月，扣案
之第一級毒品海洛因貳包（合計淨重貳點貳柒公克，合計純質淨
重壹點柒伍公克）及第一級毒品海洛因壹包 (淨重零點貳零公克
，空包裝袋重零點壹伍公克)均 沒收銷燬之；又連續施用第二級
毒品，累犯，處有期徒刑玖月，扣案之第二級毒品安非他命肆包
（合計淨重參點參柒公克）沒收銷燬之。應執行有期徒刑貳年，
扣案之第一級毒品海洛因貳包（合計淨重貳點貳柒公克，純質淨
重壹點柒伍公克）、第一級毒品海洛因壹包 (淨重零點貳零公克
，空包裝袋重零點壹伍公克) 及第二級毒品安非他命肆包（合計
淨重參點參柒公克）均沒收銷燬之。
    事  實
一、甲○○前因違反麻醉藥品管理條例案件，經本院判處有期徒
    刑五年八月確定，民國八十二年十一月三十日假釋出監，於
    假釋中又因違反麻醉藥品管理條例及藥事法案件，經本院各
    判處有期徒刑八月，應執行有期徒刑一年二月，嗣前所受假
    釋之宣告經撤銷，應執行殘刑二年七月一日，與所受有期徒
    刑一年二月接續執行，於八十七年三月二十七日假釋出監，
    又因施用毒品案件，經送觀察、勒戒後，認無繼續施用毒品
    之傾向，經臺灣基隆地方法院檢察署檢察官於八十七年八月
    二十四日，以八十七年度偵字第三五六八號為不起訴處分確
    定，再因施用第一級毒品海洛因及第二級毒品安非他命案件
    ，經送觀察、勒戒後，認有繼續施用毒品之傾向，經臺灣基
    隆地方法院裁定送強制戒治，並判處有期徒刑十月、七月，
    應執行有期徒刑一年四月確定，前所受之假釋宣告又經撤銷
    ，應執行殘刑一年四月十九日，與所受有期徒刑一年四月接
    續執行，於九十一年十二月二十三日假釋出監，同年十二月
    三十日假釋未經撤銷而執行完畢。詎其仍不知悔改，明知海
    洛因及安非他命分係政府公告明令禁止持有、吸用之第一級
    及第二級毒品，復基於施用第一級毒品海洛因之概括犯意，
    自九十二年六月中旬起至九十二年十一月七日止，在基隆市
    中山區○○街八號住處及不詳住址之友人住處，以將第一級
    毒品海洛因摻入香煙點燃吸食之方式，約二至三天施用一次
    ，而連續多次施用第一級毒品海洛因；另基於施用第二級毒
    品安非他命之概括犯意，自九十二年六月中旬起至九十二年
    十一月五日止，同在上址住處，以將第二級毒品安非他命置
    於玻璃瓶內加熱烤產生煙霧而吸食之方式，約一星期施用一
    次，而連續多次施用第二級毒品安非他命。嗣先於九十二年
    十一月四日凌晨二時許，在基隆市○○區○○路三越電玩店
    前為警查獲；繼於同年月八日下午一時三十分許，為警持搜
    索票在基隆市安樂區○○○街五十七號十八之一樓查獲，並
    扣得第一級毒品海洛因二包（合計淨重二．二七公克，合計
    純質淨重一．七五公克）、第二級毒品安非他命四包（合計
    淨重三．三七公克）。
二、甲○○復基於同前施用第一級毒品及第二級毒品之概括犯意
    ，於九十三年六月五日六時十分為警採尿二十四小時及九十
    六小時內某時，在不詳地點，分別施用第一級毒品海洛因及
    第二級毒品安非他命，嗣於同年六月五日五時三十分許，在
    基隆市○○路三號前為警查獲。
三、甲○○復基於同前施用第一級毒品之概括犯意，於九十三年
    九月六日四時許，駕駛車牌號碼二Ｇ─九０七五號自用小客
    車搭載女友易淑惠 (另由檢察官依法辦理)， 而於車內施用
    施用第一級毒品海洛，嗣於同日五時十分許，為警在臺北市
    中山區○○○路一０一號前查獲，並當場扣得第一級毒品海
    洛因一包 (淨重０、二０公克，空包裝袋重０、五一公克)
    。
四、案經基隆市警察局第一分局、第二分局報告臺灣基隆地方法
    院檢察署檢察官偵查起訴暨檢察官移請併案審理 (併案案號
    ：臺灣基隆地方法院檢察署九十三年度毒偵第一三五六號、
    臺灣臺北地方法院檢察署九十三年度毒偵字第二一七０號)
    。
    理  由
一、上訴人即被告甲○○雖於本院審理期日未到庭答辯，惟據其
    以前到庭所為供述，坦承前揭非法施用第一級、第二級毒品
    之犯行不諱。而其為警查獲時所採集之尿液，分經台灣檢驗
    科技股份有限公司、基隆市衛生局檢測、台灣檢驗科技股份
    有限公司及台灣尖端先進生技醫藥股份有限公司檢驗，均呈
    嗎啡及甲基安非他命陽性反應，有台灣檢驗科技股份有限公
    司九十二年十一月十一日ＣＨ／二００三／Ｂ００二一號濫
    用藥物尿液檢驗報告、基隆市衛生局基衛檢字第○九二００
    一七一九九號檢驗成績書、台灣檢驗科技股份有限公司九十
    三年六月二十三日ＣＨ／二００四／六０二八四號濫用藥物
    尿液檢驗報告及台灣尖端先進生技醫藥股份有限公司九十三
    年九月十五日濫用藥物檢驗報告等在卷可憑，復有扣案白色
    粉末二包、白色粉末一包、白色結晶體四包可佐，而扣案之
    白色粉二包末經送法務部調查局鑑定，係第一級毒品海洛因
    （合計淨重二、二七公克，合計純質淨重一、七五公克），
    有該局九十三年一月七日調科壹字第三二０００一八五０號
    鑑定通知書一紙在卷可參，另白色粉末一包部分，經送該局
    鑑驗亦含第一級毒品海洛因成份， (淨重０、二０，空包裝
    袋重０、一五公克)， 此有該局九十三年十月二十日調科壹
    字第０二０００六六八四號鑑定通知書在卷可憑。又扣案之
    白色結晶體四包，經送該局鑑定，亦發現含第二級毒品安非
    他命成份（合計淨重三、三七公克），亦有該局九十三年五
    月二十四日調科壹字第０九三００二０一六三０號檢驗通知
    書在卷可憑，足認被告之自白與事實相符。次查被告曾因施
    用毒品，經裁定送觀察、勒戒，認無繼續施用毒品傾向，經
    檢察官為不起訴處分確定，又因施用毒品案件，經送觀察、
    勒戒，認有繼續施用毒品之傾向，經法院判處有期徒刑確定
    ，此有各該不起訴書處分書及判決書影本存卷可按。顯見被
    告為三犯以上施用第一級及第二級毒品。本案事證明確，被
    告犯行堪可認定，應依法論科。
二、按海洛因、安非他命分係第一級毒品與第二級毒品，毒品危
    害防制條例第二條第二項第一款、第二款分別定有明文。被
    告於右揭時、地非法施用第一級毒品海洛因及第二級毒品安
    非他命，核其所為係犯毒品危害防制條例第十條第一項、第
    二項之施用第一級毒品與第二級毒品罪。又被告因施用而持
    第一級毒品海洛因及第二級毒品安非他命之低度行為，應為
    其施用第一級毒品與第二級毒品之高度行為所吸收，均不另
    論罪。其先後多次施用第一級毒品與第二級毒品之行為，均
    時間緊接，且犯罪構要件相同，顯係基於概括犯意為之，均
    為連續犯，應依法各加重其刑。被告如事實欄二之施用第一
    級毒品、第二級毒品犯行及如事實欄三之施用第一級毒品犯
    行，雖未據檢察官起訴，惟與前揭已起訴之事實欄一部分有
    裁判上一罪之關係，本院自得併予審究。又查被告前曾受如
    事實欄所載有期徒刑之執行，此有本院被告全國前案紀錄表
    附卷可考，其於有期徒刑執行完畢後五年以內，再犯本件最
    重本刑為有期徒刑以上之刑之罪，為累犯，應依法遞加重其
    刑。另，被告連續施用毒品之最後犯罪行為時，係九十三年
    九月六日四時許，係在毒品危害防制例條例修正生效之後，
    自應適用新修正之毒品危害防制例條例論處，無庸為新舊法
    之比較，附此敘明。
三、原審認被告罪證明確，而予論罪科刑，固非無見，惟原判決
    未及審究被告於九十三年六月五日六時十分為警採尿二十四
    小時及九十六小時內某時，在不詳地點，分別施用第一級毒
    品及第二級毒品之犯行及九十三年九月六日四時許，被告在
    其所駕自用小客車車內施用第一級毒品之犯行，尚有未洽，
    被告上訴，主張就其九十三六月五日六時十分為警採尿二十
    四小時及九十六小時內某時之施用毒品犯行，及九十三年九
    月六日四時許，在其所駕自用小客車內施用第一級毒品之犯
    行，有連續犯之裁判上一罪，應併案審判，經核為有理由，
    自應由本院將原判決予以撤銷改判。爰審酌被告犯罪之動機
    、曾有施用毒品前科仍不思悔改，一再施用毒品，惟犯罪後
    坦承犯行、態度良好，且所犯施用毒品行為係戕害自己身心
    健康，尚未危及他人等一切情狀，分別量處如主文所示之刑
    ，並合併定其應執行刑。另扣案白色粉末二包（合計淨重二
    ．二七公克，合計純質淨重一．七五公克）、白色粉末一包
    (淨 重０、二０公克，空包裝袋重０、一五公克)、 白色結
    晶體四包（合計淨重三．三七公克），分係第一級毒品海洛
    因與第二級毒品安非他命，業如前述，爰依毒品危害防制條
    第十八條第一項前段之規定，宣告沒收銷燬之。
四、被告
    廢址拆除，預定重建，有郵寄送達退回資料在卷，並經被告
    陳明在卷 (見原審卷第三十四頁)， 被告於上訴狀、聲請併
    案審理狀及開庭時均陳報住所為基隆市○○區○○街八號，
    本院向該址送達係由其母親代收，經核業經合法傳喚，惟仍
    於審判期日無正當理由不到庭，爰不待其陳述，逕行判決。
據上論斷，應依刑事訴訟法第三百七十一條、第三百六十九條第
一項前段、第三百六十四條、第二百九十九條第一項前段，修正
後毒品危害防制條例第十條第一項、第二項、第十八條第一項前
段，刑法第十一條前段、五十六條、第四十七條、第五十一條第
五款，判決如主文。
本案經檢察官周志榮到庭執行職務。
中　　華　　民　　國　　94　　年　　1 　　月　　6 　　日
                  臺灣高等法院刑事第二十二庭
                      審判長法  官  蔡　秀　雄
                            法  官  林　明　俊
                            法  官  蘇　素　娥
以上正本證明與原本無異。
施用第一級毒品部分如不服本判決，應於收受送達後十日內向本
院提出上訴書狀，其未敘述上訴之理由者並得於提起上訴後十日
內向本院補提理由書（均須按他造當事人之人數附繕本）。
施用第二級毒品部分不得上訴。
                            書記官  何　閣　梅
中　　華　　民　　國　　94　　年　　1 　　月　　6 　　日
附錄：本案論罪科刑法條全文
毒品危害防制條例第十條
施用第一級毒品者，處六月以上五年以下有期徒刑。
施用第二級毒品者，處三年以下有期徒刑。
